【裁判字號】    95,交聲,1430
【裁判日期】    950824
【裁判案由】    交管條例聲異
【裁判全文】
臺灣板橋地方法院交通事件裁定        95年度交聲字第1430號
原處分機關  交通部公路總局臺北區監理所
異  議  人
即受處分人  甲○○
上列異議人因違反道路交通管理處罰條例案件，對於交通部公路
總局臺北區監理所民國95年7 月26日以北監自裁字裁40—000000
000 號違反道路交通管理事件裁決書所為之裁決處分（原舉發案
號：交通部公路總局臺北區監理所95年5 月25日北監檢字第4025
32583 號），聲明異議，本院裁定如下：
    主  文
異議駁回。
    理  由
一、原處分意旨略以：異議人即受處分人甲○○所有之車號7T-
    4109號自用小客車，本應於民國95年3 月24日參加定期檢驗
    ，惟未依限期參加定期檢驗，經原處分機關掣單舉發，原處
    分機關乃依道路交通管理處罰條例第17條第1 項之規定，裁
    處罰鍰新臺幣900 元。
二、異議意旨略以：異議人自95年2 月起即未使用車號7T-4109
    號自用小客車，並將之停放於路旁，車牌因而遺失，故無法
    參加檢驗，爰依法聲明異議等語。
三、按汽車不依限期參加定期檢驗或臨時檢驗者，處汽車所有人
    新臺幣900 元以上1800元以下罰鍰；逾期1 個月以上者並吊
    扣其牌照，至檢驗合格後發還，逾期6 個月以上者，註銷其
    牌照，道路交通管理處罰條例第17條第1 項定有明文。
四、經查：
  (一)異議人所有之車號7T-4109 號自用小客車，本應於95年3 月
    24日參加定期檢驗，惟異議人未依限期參加檢驗，經原處分
    機關掣單舉發之事實，有交通部公路總局臺北區監理所北監
    檢字第402532583 號舉發違反道路交通管理事件通知單及行
    車執照各1 紙附卷可稽，且為異議人所不爭執，自堪認定。
  (二)異議人雖以前開情詞置辯，惟車輛雖無車牌，異議人仍可持
    車牌遺失證明與相關車籍資料，至監理機關辦理驗車並同時
    辦理補遺換牌，有交通部公路總局臺北區監理所95年7 月5
    日北監字第0951009818號函可佐，足見縱車牌遺失，異議人
    並非不得參加定期檢驗，且依交通部公路總局92年8 月27日
    路監牌字第0920035018號函，目前處理車輛逾期免罰之情況
    ：(1)行車執照指定檢驗日期有誤者。(2)檢驗期間牌照吊扣中
    ，並於吊扣期滿1 個月內補驗車者。(3)檢警司法單位因案查
    扣期間適逢定檢車輛，憑發還證明1 個月內補驗車者。(4)車
    輛失竊復尋獲者，其失竊期間適逢定檢期間，憑尋獲證明1
    個月內補驗車者。(5)因不可抗拒之因素，如天災等並持有相
    關證明，異議人所稱遺失車牌之情形，亦不在上開免罰之列
    。因之，異議人既僅需備妥車牌遺失之證明及相關車籍資料
    即可至監理機關參加檢驗，則異議人所辯，自無可採。從而
    ，原處分機關依道路交通管理處罰條例第17條第1 項規定，
    對上開車輛所有人即異議人裁處罰鍰新臺幣900 元，核無違
    誤。本件異議人之聲明異議為無理由，應予駁回。
五、據上論斷，應依道路交通案件處理法第19條，裁定如主文。
中    華    民    國    95    年    8     月    24    日
                        交通法庭  法  官    曾淑娟
如不服本裁定應於送達後5日內向本院提出抗告狀。
以上正本證明與原本無異。
                                  書記官    郭宇修
中    華    民    國    95    年    8     月    24    日


司法院資訊處製作；財團法人民間司法改革基金會備份。
